【裁判字號】    98,台上,4885
【裁判日期】    980827
【裁判案由】    違反毒品危害防制條例
【裁判全文】
最高法院刑事判決            九十八年度台上字第四八八五號
上  訴  人  甲○○
                    （另案
選任辯護人  張育祺律師
上列上訴人因違反毒品危害防制條例案件，不服台灣高等法院中
華民國九十八年六月十一日第二審判決（九十八年度上訴字第二
七六號，起訴案號：台灣桃園地方法院檢察署九十五年度偵字第
一七五五０號），提起上訴，本院判決如下：
    主  文
上訴駁回。
    理  由
按刑事訴訟法第三百七十七條規定，上訴於第三審法院，非以判
決違背法令為理由，不得為之。是提起第三審上訴，應以原判決
違背法令為理由，係屬法定要件。如果上訴理由書狀並未依據卷
內訴訟資料，具體指摘原判決不適用何種法則或如何適用不當，
或所指摘原判決違法情事，顯與法律規定得為第三審上訴理由之
違法情形，不相適合時，均應認其上訴為違背法律上之程式，予
以駁回。本件原判決認定上訴人甲○○有如原判決事實欄所載意
圖營利，基於販賣第一級毒品海洛因牟利之概括犯意，連續販賣
海洛因十次予李靜宜；並另行起意，意圖營利，販賣第一級毒品
海洛因予呂理智，嗣經警持搜索票至上訴人住處搜索，當場扣得
如原判決附表二編號一所示第一級毒品海洛因及其所有如原判決
附表二編號二至六所示供或預備供販賣第一級毒品所用之物，因
而維持第一審為科刑（有期徒刑十二年、十六年，定應執行刑有
期徒刑二十年）及相關沒收之判決。從形式上觀察，其認事用法
，俱無違誤。
上訴人上訴意旨以本件關於販賣予李靜宜部分，端憑證人李靜宜
於偵查中之陳述，即予認定，有礙上訴人反詰問權之行使，且所
認定上訴人販賣第一級毒品海洛因予李靜宜十次，但就各次於何
時販賣？數量若干？均未認定；關於販賣予呂理智部分，呂理智
於第一審審判中所陳，顯與其在警詢時所述迥異，而當庭指認上
訴人並非其警詢時所指販賣毒品之「黑卒」之人。上訴人請求傳
訊李靜宜、呂理智踐行詰問，原審均未准許，有應於審判期日調
查之證據而未予調查之違法云云。惟查李靜宜既係因欲戒毒而提
出檢舉，應無設詞誣陷之理，且所陳上訴人販賣海洛因一節，又
於現場附近查獲呂理智，並經呂理智供認向上訴人購買海洛因無
訛，次經搜索上訴人住處，確查獲本件扣案之第一級毒品海洛因
及相關器物，益見李靜宜在檢察官偵查中與呂理智在警詢時所陳
上訴人販賣第一級毒品海洛因之事實，信而有徵。原判決憑以認
定上訴人本件犯行，核不違經驗法則及論理法則。至於李靜宜在
檢察官偵查中所為指陳，依法證據能力無缺，原審為事實審，依
刑事訴訟法第一百五十五條第一項規定，有審究證言憑信性之職
權；而呂理智在警詢與第一審所為陳述不符，依同法第一百五十
九條之二規定，究以何者為可憑信，亦屬事實審之職權。又呂理
智既從上訴人住處甫外出時被查獲購買第一級毒品海洛因，事證
明確，究竟上訴人有無「黑卒」之綽號，已不影響事實之認定；
而李靜宜之證詞既可採信，關於上訴人各次販賣之時間及數量，
縱未明確認定，亦不影響事實之同一性。上訴意旨所為剝奪其反
詰問權及調查未盡之指摘，即屬無據。從而，上訴意旨徒憑己意
或就原判決已有說明之事項，或就原審判斷證據證明力之合法職
權行使，漫指其違法，重為單純事實上之爭執，難謂係適法上訴
第三審之理由，其上訴違背法律上之程式，應予駁回。
據上論結，應依刑事訴訟法第三百九十五條前段，判決如主文。
中    華    民    國  九十八  年    八    月  二十七  日
                      最高法院刑事第五庭
                          審判長法官  陳  正  庸
                                法官  賴  忠  星
                                法官  林  秀  夫
                                法官  宋      祺
                                法官  陳  祐  治
      本件正本證明與原本無異
                                      書  記  官
中    華    民    國  九十八  年    八    月  三十一  日
                                                Ａ


司法院資訊處製作；財團法人民間司法改革基金會備份。
